【裁判字號】    95,上易,115
【裁判日期】    950831
【裁判案由】    排除妨害所有權等
【裁判全文】
臺灣高等法院民事裁定                 95年度上易字第115號
上  訴  人  甲○○
訴訟代理人  李振林律師
上列當事人與被上訴人太平洋花園廣場公寓大廈管理委員會間因
排除妨害所有權等事件，本院裁定如下：
  主    文
上訴人應於收受本裁定正本柒日內，逕向本院繳納第一審裁判費
新臺幣伍仟肆佰柒拾伍元，第二審裁判費新臺幣肆仟玖佰參拾壹
元。
  理    由
一、依上訴人於第一審訴之聲明，其中第一項聲明之訴訟標的價
    額應可核定，即該公園大廈之地下1 層編號307 號之停車位
    價額，而依上訴人於原審陳報該停車位價額為新臺幣（下同
    ）1,350,000 元；第三項聲明之訴訟標的價額為1,800 元以
    及自92年11月17日起至妨害除去日止，按月賠償4,500 元，
    依各級法院辦案期限實施要點第2 點規定，民事案件通常程
    序第一審審判案件期限為自收案日起1 年4 個月，二審為2
    年，三審為1 年，總共三審之期限為4 年4 個月，本案收案
    日為92年12月23日，審理期限為97年4 月23日，故本項聲明
    按月請求賠償金額期間為53個月又6 天，核本項價額為
    239,400 元（4,500 元×53個月＋4,500 元÷30天×6 天＝
    239,400 元），故第三項聲明部分訴訟標的費用為241,200
    元（1,800 元＋239,400 元＝241,200 元）。是上訴人於第
    一審訴訟標的價額為1,591,200 元（1,350,000 元＋
    239,400 元＝1,591,200 元），依民事訴訟法第77條之13規
    定，應徵裁判費16,840元。另第二項聲明之訴訟標的係非因
    財產權而起訴者，依民事訴訟法第77條之14第1 項之規定，
    此部分應徵3,000 元之裁判費，合計上訴人第一審裁判費應
    為19,840元，然上訴人僅繳納14,365元（見93年度重調字第
    8 號卷第1 頁），尚有5,475 元未據上訴人繳納。
二、上訴人於94年11月28日就原判決對其不利部分提起上訴，並
    於95年3 月17日更正其上訴聲明，依其更正後之上訴聲明，
    第二項聲明部分，即該公園大廈之地下1 層編號307 號之停
    車位價額，為1,350,000 元；第四項聲明部分，價額為
    121,500 元，是上訴人於第二審之訴訟標的價額合計
    1,471,500 元，核其裁判費應繳納23,478元，另第三項聲明
    部分係非因財產權起訴者，依民事訴訟法第77條之14第1 項
    規定，應徵裁判費3,000 元，合計第二審裁判費應徵26,478
    元，惟上訴人僅繳納21,547元（見本院卷第19頁），尚有
    4,931 元未據上訴人繳納。
三、上訴人各項聲明係分別居於不同之法律關係起訴請求，為訴
    之客觀合併，依民事訴訟法第77條之2 第1 項前段規定，應
    合併計算其價額（蓋無同條項但書之情形）。上訴人主張其
    上訴聲明第四項部分係附帶請求，不應併算其價額，尚有誤
    會，併予敘明。
四、據上論結，上訴人應補繳第一審裁判費5,475 元，第二審裁
    判費4,931 元，茲限於收受本裁定正本7 日內，逕向本法院
    補繳，爰裁定如主文。
中    華    民    國    95    年    8    月    31     日
                    民事第四庭
                        審判長  法  官  張劍男
                                法  官  郭松濤
                                法  官  丁蓓蓓
正本係照原本作成。
補繳裁判費部分不得抗告。
核定訴訟標的價額部分如不服本裁定，應於收受送達後10日內向
本院提出抗告狀，並應繳納抗告費新台幣１千元。
中    華    民    國    95    年    9     月    4     日
                                書記官  張淑芬


司法院資訊處製作；財團法人民間司法改革基金會備份。
